cs/misc/czech.aff
	Í L I T > -ÍLIT, ILME
	Í L I T > -ÍLIT, ILTE

	Í M I T > -ÍMIT, IM	# vzpøímit
	Í M I T > -ÍMIT, IMME
	Í M I T > -ÍMIT, IMTE

	Í P I T > -ÍPIT, IP	# v¹típit
	Í P I T > -ÍPIT, IPME
	Í P I T > -ÍPIT, IPTE

	Í Ø I T > -ÍØIT, IØ	# ¹íøit
	Í Ø I T > -ÍØIT, IØME
	Í Ø I T > -ÍØIT, IØTE

	Í S I T > -ÍSIT, IS	# mísit
	Í S I T > -ÍSIT, ISME
	Í S I T > -ÍSIT, ISTE

	Í © I T > -Í©IT, Ì©	# pospí¹it
	Í © I T > -Í©IT, Ì©ME
	Í © I T > -Í©IT, Ì©TE

	Í V I T > -ÍVIT, IV	# nav¹tívit
	Í V I T > -ÍVIT, IVME
	Í V I T > -ÍVIT, IVTE

	Í ® I T > -Í®IT, I®	# ztí¾it
	Í ® I T > -Í®IT, I®ME
	Í ® I T > -Í®IT, I®TE

	Ý B I T > -ÝBIT, YB	# ???
	Ý B I T > -ÝBIT, YBME
	Ý B I T > -ÝBIT, YBTE

	Ý È I T > -ÝÈIT, YÈ	# smýèit
	Ý È I T > -ÝÈIT, YÈME
	Ý È I T > -ÝÈIT, YÈTE

	Ý J I T > -ÝJIT, YJ	# ???
	Ý J I T > -ÝJIT, YJME
	Ý J I T > -ÝJIT, YJTE

	Ý L I T > -ÝLIT, YL	# chýlit
	Ý L I T > -ÝLIT, YLME
	Ý L I T > -ÝLIT, YLTE

	Ý M I T > -ÝMIT, YM	# dýmit
	Ý M I T > -ÝMIT, YMME
	Ý M I T > -ÝMIT, YMTE

	Ý P I T > -ÝPIT, YP	# ???
	Ý P I T > -ÝPIT, YPME
	Ý P I T > -ÝPIT, YPTE

	Ý Ø I T > -ÝØIT, YØ	# hýøit
	Ý Ø I T > -ÝØIT, YØME
	Ý Ø I T > -ÝØIT, YØTE

	Ý S I T > -ÝSIT, YS	# ???
	Ý S I T > -ÝSIT, YSME
	Ý S I T > -ÝSIT, YSTE

	Ý © I T > -Ý©IT, Y©	# pový¹it
	Ý © I T > -Ý©IT, Y©ME
	Ý © I T > -Ý©IT, Y©TE

	Ý V I T > -ÝVIT, YV	# ???
	Ý V I T > -ÝVIT, YVME
	Ý V I T > -ÝVIT, YVTE

	Ý ® I T > -Ý®IT, Y®	# ???
	Ý ® I T > -Ý®IT, Y®ME
	Ý ® I T > -Ý®IT, Y®TE

	[AEIOUYÁÉÍÓÚÙÝÌ] R [È©®] I T > -T, -	# urèit
	[AEIOUYÁÉÍÓÚÙÝÌ] R [È©®] I T > -IT, EME
	[AEIOUYÁÉÍÓÚÙÝÌ] R [È©®] I T > -IT, ETE

	[^AEIOUYÁÉÍÓÚÙÝÌ] R [È©®] I T > -IT, -	# urèit
	[^AEIOUYÁÉÍÓÚÙÝÌ] R [È©®] I T > -IT, ME
	[^AEIOUYÁÉÍÓÚÙÝÌ] R [È©®] I T > -IT, TE

	[AEIOYÌZ] D I T > -DIT, Ï	# hodit
	[AEIOYÌZ] D I T > -DIT, ÏME
	[AEIOYÌZ] D I T > -DIT, ÏTE
	[AEIOYÌ] T I T > -TIT, «	# potit
	[AEIOYÌ] T I T > -TIT, «ME
	[AEIOYÌ] T I T > -TIT, «TE
	[AEIOYÌ] N I T > -NIT, Ò	# ronit
	[AEIOYÌ] N I T > -NIT, ÒME
	[AEIOYÌ] N I T > -NIT, ÒTE

	Á D I T > -ÁDIT, AÏ	# pádit
	Á D I T > -ÁDIT, AÏME
	Á D I T > -ÁDIT, AÏTE

	Á N I T > -ÁNIT, AÒ	# bránit
	Á N I T > -ÁNIT, AÒME
	Á N I T > -ÁNIT, AÒTE

	© T I T > -T, -		# poèe¹tit
	© T I T > -IT, ÌME
	© T I T > -IT, ÌTE

	H T I T > -T, -		# pachtit
	H T I T > -IT, ÌME
	H T I T > -IT, ÌTE

	[^IÍ] S T I T > -TIT, «	# spustit
	[^IÍ] S T I T > -TIT, «ME
	[^IÍ] S T I T > -TIT, «TE

	[IÍ] S T I T > -T, -	# zjistit
	[IÍ] S T I T > -IT, ÌME
	[IÍ] S T I T > -IT, ÌTE

	Á T I T > -ÁTIT, A«	# zkrátit
	Á T I T > -ÁTIT, A«ME
	Á T I T > -ÁTIT, A«TE

	Í D I T > -ÍDIT, IÏ	# slídit
	Í D I T > -ÍDIT, IÏME
	Í D I T > -ÍDIT, IÏTE

	Í N I T > -ÍNIT, IÒ	# stínit
	Í N I T > -ÍNIT, IÒME
	Í N I T > -ÍNIT, IÒTE

	Í T I T > -ÍTIT, I«	# øítit
	Í T I T > -ÍTIT, I«ME
	Í T I T > -ÍTIT, I«TE

	Ù N I T > -ÙNIT, UÒ	# trùnit
	Ù N I T > -ÙNIT, UÒME
	Ù N I T > -ÙNIT, UÒTE

	[AEIOUYÁÉÍÓÚÝÙÌ] [LRZ] D I T > -T, -	# posilnit
	[AEIOUYÁÉÍÓÚÝÙÌ] [LRZ] D I T > -IT, ÌME
	[AEIOUYÁÉÍÓÚÝÙÌ] [LRZ] D I T > -IT, ÌTE

	[^AEIOUYÁÉÍÓÚÝÙÌ] [LR] D I T > -DIT, Ï	# tvrdit
	[^AEIOUYÁÉÍÓÚÝÙÌ] [LR] D I T > -DIT, ÏME
	[^AEIOUYÁÉÍÓÚÝÙÌ] [LR] D I T > -DIT, ÏTE

	[AEIOUYÁÉÍÓÚÝÙÌ] [LR] N I T > -T, -	# posilnit
	[AEIOUYÁÉÍÓÚÝÙÌ] [LR] N I T > -IT, ÌME
	[AEIOUYÁÉÍÓÚÝÙÌ] [LR] N I T > -IT, ÌTE

	[^AEIOUYÁÉÍÓÚÝÙÌ] [LR] N I T > -NIT, Ò	# plnit
	[^AEIOUYÁÉÍÓÚÝÙÌ] [LR] N I T > -NIT, ÒME
	[^AEIOUYÁÉÍÓÚÝÙÌ] [LR] N I T > -NIT, ÒTE

	[^AEIOUYÁÉÍÓÚÝÙÌLR] N I T > -T, -	# uprázdni
	[^AEIOUYÁÉÍÓÚÝÙÌLR] N I T > -IT, ÌME
	[^AEIOUYÁÉÍÓÚÝÙÌLR] N I T > -IT, ÌTE

	[AEIOUYÁÉÍÓÚÝÙÌ] [LR] T I T > -T, -	# bortit, rozpoltit
	[AEIOUYÁÉÍÓÚÝÙÌ] [LR] T I T > -IT, ÌME
	[AEIOUYÁÉÍÓÚÝÙÌ] [LR] T I T > -IT, ÌTE

	[^AEIOUYÁÉÍÓÚÝÙÌ] [LR] T I T > -TIT, «	# drtit
	[^AEIOUYÁÉÍÓÚÝÙÌ] [LR] T I T > -TIT, «ME
	[^AEIOUYÁÉÍÓÚÝÙÌ] [LR] T I T > -TIT, «TE

	[^ÈØ] Í T > -T, M	# pohøbít
	[^ÈØ] Í T > -T, ©
	[^ÈØ] Í T > -ÍT, Í
	[^ÈØ] Í T > -T, ME
	[^ÈØ] Í T > -T, TE
	[^ÈØ] Í T > -ÍT, I
	[BDFMNPTVW] Í T > -ÍT, ÌME
	[BDFMNPTVW] Í T > -ÍT, ÌTE
	[^BDFMNPTVWÈ] Í T > -ÍT, EME
	[^BDFMNPTVWÈ] Í T > -ÍT, ETE
	[BDFMNPTVW] Í T > -ÍT, Ì
	[^BDFMNPTVWÈ] Í T > -ÍT, E
	[^ÈØ] Í T > -T, C
	[^ÈØ] Í T > -T, CE

	[^ÈØ] Í T > -ÍT, IL	# kazil, pohøbil
	[^ÈØ] Í T > -ÍT, ILA
	[^ÈØ] Í T > -ÍT, ILO
	[^ÈØ] Í T > -ÍT, ILI
	[^ÈØ] Í T > -ÍT, ILY

	® Í T > -ÍT, EME	# m¾ít > m¾eme, m¾ete
	® Í T > -ÍT, ETE

	Ø Í T > -ÍT, U	# tøít
	Ø Í T > -ÍT, E©
	Ø Í T > -ÍT, E
	Ø Í T > -ÍT, EME
	Ø Í T > -ÍT, ETE
	Ø Í T > -ÍT, OU
	Ø Í T > -ÍT, I

	Ø Í T > -ÍT, EL	# tøel
	Ø Í T > -ÍT, ELA
	Ø Í T > -ÍT, ELO
	Ø Í T > -ÍT, ELI
	Ø Í T > -ÍT, ELY

	È Í T > -ÍT, NU	# zaèít
	È Í T > -ÍT, NE©
	È Í T > -ÍT, NE
	È Í T > -ÍT, NEME
	È Í T > -ÍT, NETE
	È Í T > -ÍT, NOU
	È Í T > -ÍT, NI
	È Í T > -ÍT, NÌME
	È Í T > -ÍT, NÌTE
	È Í T > -ÍT, AL
	È Í T > -ÍT, ALA
	È Í T > -ÍT, ALO
	È Í T > -ÍT, ALI
	È Í T > -ÍT, ALY

	[^D] Ì T > -ÌT, ÍM	# churavìt
	[^D] Ì T > -ÌT, Í©
	[^D] Ì T > -ÌT, Í
	[^D] Ì T > -ÌT, ÍME
	[^D] Ì T > -ÌT, ÍTE
	[^DNT] Ì T > -T, J
	[^DNT] Ì T > -T, JME
	[^DNT] Ì T > -T, JTE

	Ì D Ì T > -ÌDÌT, ÍM	# vìdìt
	Ì D Ì T > -ÌDÌT, Í©
	Ì D Ì T > -ÌDÌT, Í
	Ì D Ì T > -ÌDÌT, ÍME
	Ì D Ì T > -ÌDÌT, ÍTE
	Ì D Ì T > -ÌT, Í
	Ì D Ì T > -DÌT, Z
	Ì D Ì T > -DÌT, ZME
	Ì D Ì T > -DÌT, ZTE

	Á D Ì T > -T, J
	Á D Ì T > -T, JME
	Á D Ì T > -T, JTE

	[^Ì] D Ì T > -ÌT, ÍM	# hledìt->hledím
	[^Ì] D Ì T > -ÌT, Í©
	[^Ì] D Ì T > -ÌT, Í
	[^Ì] D Ì T > -ÌT, ÍME
	[^Ì] D Ì T > -ÌT, ÍTE
	[^ÁÌ] D Ì T > -DÌT, Ï	# hledìt->hleï
	[^ÁÌ] D Ì T > -DÌT, ÏTE	# hledìt->hleïte
	[^ÁÌ] D Ì T > -DÌT, ÏME	# hledìt->hleïme

	T Ì T > -TÌT, «	# letìt > le»
	T Ì T > -TÌT, «ME
	T Ì T > -TÌT, «TE

	[AEIOUYÁÉÍÓÚÝÙÌ] [LR] N Ì T > -ÌT, I	# posilnit
	[AEIOUYÁÉÍÓÚÝÙÌ] [LR] N Ì T > -ÌT, ÌME
	[AEIOUYÁÉÍÓÚÝÙÌ] [LR] N Ì T > -ÌT, ÌTE

	[^AEIOUYÁÉÍÓÚÝÙÌ] [LR] N Ì T > -NÌT, Ò	# zkoprnìt
	[^AEIOUYÁÉÍÓÚÝÙÌ] [LR] N Ì T > -NÌT, ÒME
	[^AEIOUYÁÉÍÓÚÝÙÌ] [LR] N Ì T > -NÌT, ÒTE

	[^AEIOUYÁÉÍÓÚÝÙÌLR] N Ì T > -ÌT, I	# zdrsnìt
	[^AEIOUYÁÉÍÓÚÝÙÌLR] N Ì T > -ÌT, ÌME
	[^AEIOUYÁÉÍÓÚÝÙÌLR] N Ì T > -ÌT, ÌTE

	[AEIOUYÁÉÍÓÚÝÙÌ] N Ì T > -NÌT, Ò	# klanìt > klaò
	[AEIOUYÁÉÍÓÚÝÙÌ] N Ì T > -NÌT, ÒME
	[AEIOUYÁÉÍÓÚÝÙÌ] N Ì T > -NÌT, ÒTE

	E T > -ET, ÍM	# myslet
	E T > -ET, Í©
	E T > -ET, Í
	E T > -ET, ÍME
	E T > -ET, ÍTE
	E T > -T, -
	E T > -ET, ÍC
	E T > -ET, ÍCE

	[^AEIOUYÁÉÍÓÚÝÙÌRL] [^AEIOUYÁÉÍÓÚÝÙÌ] E T > -ET, I
	[^AEIOUYÁÉÍÓÚÝÙÌRL] [^AEIOUYÁÉÍÓÚÝÙÌ] E T > -T, ME
	[^AEIOUYÁÉÍÓÚÝÙÌRL] [^AEIOUYÁÉÍÓÚÝÙÌ] E T > E 

	[ÁÉÍÓÚÝÙ] [^AEIOUYÁÉÍÓÚÝÙÌ] E T > -T, J
	[ÁÉÍÓÚÝÙ] [^AEIOUYÁÉÍÓÚÝÙÌ] E T > -T, JME
	[ÁÉÍÓÚÝÙ] [^AEIOUYÁÉÍÓÚÝÙÌ] E T > -T, JTE 

	[AEIOUYÌRL] [^AEIOUYÁÉÍÓÚÝÙÌ] E T > -ET, -
	[AEIOUYÌRL] [^AEIOUYÁÉÍÓÚÝÙÌ] E T > -ET, ME
	[AEIOUYÌRL] [^AEIOUYÁÉÍÓÚÝÙÌ] E T > -ET, TE 

	Ì T > -T, -
	Ì T > -ÌT, ÍC
	Ì T > -ÌT, ÍCE

	N O U T > -OUT, U	# moknout, hrnout
	N O U T > -OUT, E©
	N O U T > -OUT, E 
	N O U T > -OUT, EME
	N O U T > -OUT, ETE
	N O U T > -T,  -
	N O U T > -OUT, A
	N O U T > -T, C
	N O U T > -T, CE

	[^AEIOUYÁÉÍÓÚÝÙÌ] [RL] N O U T > -NOUT, Ò	# hrò
	[^AEIOUYÁÉÍÓÚÝÙÌ] [RL] N O U T > -NOUT, ÒME
	[^AEIOUYÁÉÍÓÚÝÙÌ] [RL] N O U T > -NOUT, ÒTE

	[AEIOUYÁÉÍÓÚÝÙÌ] [RL] N O U T > -OUT, I
	[AEIOUYÁÉÍÓÚÝÙÌ] [RL] N O U T > -OUT, ÌME
	[AEIOUYÁÉÍÓÚÝÙÌ] [RL] N O U T > -OUT, ÌTE

	[AEIOUYÁÉÍÓÚÝÙÌ] N O U T > -NOUT, Ò	# hrò
	[AEIOUYÁÉÍÓÚÝÙÌ] N O U T > -NOUT, ÒME	# hròme
	[AEIOUYÁÉÍÓÚÝÙÌ] N O U T > -NOUT, ÒTE	# hròte

	[^AEIOUYÁÉÍÓÚÝÙÌRL] N O U T > -OUT, I	# mokni
	[^AEIOUYÁÉÍÓÚÝÙÌRL] N O U T > -OUT, ÌME
	[^AEIOUYÁÉÍÓÚÝÙÌRL] N O U T > -OUT, ÌTE

	[^AEIOUYÁÉÍÓÚÝÙÌ] [RL] N O U T > -OUT, UL	# trnul, stárnul
	[^AEIOUYÁÉÍÓÚÝÙÌ] [RL] N O U T > -OUT, ULA
	[^AEIOUYÁÉÍÓÚÝÙÌ] [RL] N O U T > -OUT, ULO
	[^AEIOUYÁÉÍÓÚÝÙÌ] [RL] N O U T > -OUT, ULI
	[^AEIOUYÁÉÍÓÚÝÙÌ] [RL] N O U T > -OUT, ULY

	[AEIOUYÁÉÍÓÚÝÙÌ] R N O U T > -NOUT, L	# stárl (i stárnul)
	[AEIOUYÁÉÍÓÚÝÙÌ] R N O U T > -NOUT, LA
	[AEIOUYÁÉÍÓÚÝÙÌ] R N O U T > -NOUT, LO
	[AEIOUYÁÉÍÓÚÝÙÌ] R N O U T > -NOUT, LI
	[AEIOUYÁÉÍÓÚÝÙÌ] R N O U T > -NOUT, LY

	[AEIOUYÁÉÍÓÚÝÙÌR] [^AEIOUYÁÉÍÓÚÝÙÌRL] [^AEIOUYÁÉÍÓÚÝÙÌRL] N O U T > -NOUT, L	# tiskl
	[AEIOUYÁÉÍÓÚÝÙÌR] [^AEIOUYÁÉÍÓÚÝÙÌRL] N O U T > -NOUT, L	# mokl
	[^AEIOUYÁÉÍÓÚÝÙÌ] L [^AEIOUYÁÉÍÓÚÝÙÌRL] N O U T > -OUT, UL
	L [^AEIOUYÁÉÍÓÚÝÙÌRL] N O U T > -NOUT, L
	[^AEIOUYÁÉÍÓÚÝÙÌRL] N O U T > -NOUT, LA	# mokla
	[^AEIOUYÁÉÍÓÚÝÙÌRL] N O U T > -NOUT, LO	# moklo
	[^AEIOUYÁÉÍÓÚÝÙÌRL] N O U T > -NOUT, LI	# mokli
	[^AEIOUYÁÉÍÓÚÝÙÌRL] N O U T > -NOUT, LY	# mokly

	[AEIOUYÁÉÍÓÚÝÙÌL] N O U T > -OUT, UL	# hrnul
	[AEIOUYÁÉÍÓÚÝÙÌL] N O U T > -OUT, ULA	# hrnula
	[AEIOUYÁÉÍÓÚÝÙÌL] N O U T > -OUT, ULO	# hrnulo
	[AEIOUYÁÉÍÓÚÝÙÌL] N O U T > -OUT, ULI	# hrnuli
	[AEIOUYÁÉÍÓÚÝÙÌL] N O U T > -OUT, ULY	# hrnuly

	N > A	# tvary pøíèestí trpného - dìlán
	N > O
	N > I
	N > Y

	Y T > A	# tvary pøíèestí trpného - kryt
	Y T > O
	Y T > I
	Y T > Y

	[^O] U T > A	# tvary pøíèestí trpného - tisknut
	[^O] U T > O
	[^O] U T > I
	[^O] U T > Y

	[^COY] T > I	# infinitiv na -ti
	C T > -T, I	# infinitiv na -ci (péci)

flag *T:
	[^AIOUYÍÝCSZ] T > -T, N	# pøíèestí trpné
	[^AIOUYÍÝCSZ] T > -T, NA
	[^AIOUYÍÝCSZ] T > -T, NO
	[^AIOUYÍÝCSZ] T > -T, NI
	[^AIOUYÍÝCSZ] T > -T, NY
	[^AIOUYÍÝCSZ] T > -T, NU

	É C T > -ÉCT, EÈEN
	É C T > -ÉCT, EÈENA
	É C T > -ÉCT, EÈENO
	É C T > -ÉCT, EÈENI
	É C T > -ÉCT, EÈENY
	É C T > -ÉCT, EÈENU

	O U C T > -OUCT, UÈEN
	O U C T > -OUCT, UÈENA
	O U C T > -OUCT, UÈENO
	O U C T > -OUCT, UÈENI
	O U C T > -OUCT, UÈENY
	O U C T > -OUCT, UÈENU

	Á S T > -ÁST, ADEN
	Á S T > -ÁST, ADENA
	Á S T > -ÁST, ADENO
	Á S T > -ÁST, ADENI
	Á S T > -ÁST, ADENY
	Á S T > -ÁST, ADENU

	[^N] É S T > -ÉST, ETEN
	[^N] É S T > -ÉST, ETENA
	[^N] É S T > -ÉST, ETENO
	[^N] É S T > -ÉST, ETENI
	[^N] É S T > -ÉST, ETENY
	[^N] É S T > -ÉST, ETENU

	N É S T > -ÉST, ESEN
	N É S T > -ÉST, ESENA
	N É S T > -ÉST, ESENO
	N É S T > -ÉST, ESENI
	N É S T > -ÉST, ESENY
	N É S T > -ÉST, ESENU

	È Í S T > -ÍST, TEN	# èíst
	È Í S T > -ÍST, TENA
	È Í S T > -ÍST, TENO
	È Í S T > -ÍST, TENI
	È Í S T > -ÍST, TENY
	È Í S T > -ÍST, TENU

	[DTN] Í S T > -ÍST, ÌDEN	# sníst
	[DTN] Í S T > -ÍST, ÌDENA
	[DTN] Í S T > -ÍST, ÌDENO
	[DTN] Í S T > -ÍST, ÌDENI
	[DTN] Í S T > -ÍST, ÌDENY
	[DTN] Í S T > -ÍST, ÌDENU

	[^ÈDTN] Í S T > -ÍST, EDEN	# jíst
	[^ÈDTN] Í S T > -ÍST, EDENA
	[^ÈDTN] Í S T > -ÍST, EDENO
	[^ÈDTN] Í S T > -ÍST, EDENI
	[^ÈDTN] Í S T > -ÍST, EDENY
	[^ÈDTN] Í S T > -ÍST, EDENU

	É Z T > -ÉZT, EZEN
	É Z T > -ÉZT, EZENA
	É Z T > -ÉZT, EZENO
	É Z T > -ÉZT, EZENI
	É Z T > -ÉZT, EZENY
	É Z T > -ÉZT, EZENU

	[^DNT] I T > -IT, EN
	[^DNT] I T > -IT, ENA
	[^DNT] I T > -IT, ENO
	[^DNT] I T > -IT, ENI
	[^DNT] I T > -IT, ENY
	[^DNT] I T > -IT, ENU

	[DNT] I T > -IT, ÌN
	[DNT] I T > -IT, ÌNA
	[DNT] I T > -IT, ÌNO
	[DNT] I T > -IT, ÌNI
	[DNT] I T > -IT, ÌNY
	[DNT] I T > -IT, ÌNU

	A T > -AT, ÁN
	A T > -AT, ÁNA
	A T > -AT, ÁNO
	A T > -AT, ÁNI
	A T > -AT, ÁNY
	A T > -AT, ÁNU

	[DFMNPTVW] Í T > -ÍT, ÌN
	[DFMNPTVW] Í T > -ÍT, ÌNA
	[DFMNPTVW] Í T > -ÍT, ÌNO
	[DFMNPTVW] Í T > -ÍT, ÌNI
	[DFMNPTVW] Í T > -ÍT, ÌNY
	[DFMNPTVW] Í T > -ÍT, ÌNU

	[^DFMNPTVWÈ©®] Í T > -ÍT, EN
	[^DFMNPTVWÈ©®] Í T > -ÍT, ENA
	[^DFMNPTVWÈ©®] Í T > -ÍT, ENO
	[^DFMNPTVWÈ©®] Í T > -ÍT, ENI
	[^DFMNPTVWÈ©®] Í T > -ÍT, ENY
	[^DFMNPTVWÈ©®] Í T > -ÍT, ENU

	[©®] Í T > -ÍT, IT	# ¹ít, pou¾ít
	[©®] Í T > -ÍT, ITA
	[©®] Í T > -ÍT, ITO
	[©®] Í T > -ÍT, ITI
	[©®] Í T > -ÍT, ITY
	[©®] Í T > -ÍT, ITU

	È Í T > -ÍT, AT	# zaèít
	È Í T > -ÍT, ATA
	È Í T > -ÍT, ATO
	È Í T > -ÍT, ATI
	È Í T > -ÍT, ATY
	È Í T > -ÍT, ATU

	O U T > -OUT, UT	# tisknout > tisknut
	O U T > -OUT, UTA
	O U T > -OUT, UTO
	O U T > -OUT, UTI
	O U T > -OUT, UTY
	O U T > -OUT, UTU

	Ý T > -ÝT, YT	# krýt > kryt
	Ý T > -ÝT, YTA
	Ý T > -ÝT, YTO
	Ý T > -ÝT, YTI
	Ý T > -ÝT, YTY
	Ý T > -ÝT, YTU
